【裁判字號】    99,易,3190
【裁判日期】    991029
【裁判案由】    竊盜
【裁判全文】
臺灣臺中地方法院刑事判決              99年度易字第3190號
公  訴  人  臺灣臺中地方法院檢察署檢察官
被      告  丁○○
            丙○○
上列被告等因竊盜案件，經檢察官提起公訴（99年度偵字第1732
6 號），嗣因被告等就被訴事實為有罪之陳述，經本院裁定適用
簡式審判程序審理，判決如下：
    主      文
丁○○、丙○○共同竊盜，均累犯，丁○○處拘役伍拾日，丙○○處有期徒刑伍月，如易科罰金，均以新臺幣壹仟元折算壹日。
    事實及理由
壹、犯罪事實：
    丁○○前因竊盜案，經本院於民國94年11月28日，以94年度
    易字第1706號判處應執行有期徒刑3 月確定，甫於96年5 月
    6 日縮刑期滿執行完畢；丙○○則前因犯1 次詐欺、3 次竊
    盜等罪，經臺灣高等法院臺中分院分別判處有期徒刑7 月、
    8 月、8 月、8 月，並定應執行有期徒刑1 年8 月確定，於
    98年3 月19日縮短刑期假釋出監，刑期至98年3 月29日屆滿
    ，未經撤銷假釋以執行完畢論。詎均不知悔改，丙○○、丁○○基於共同意圖為自已不法所有之犯意聯絡，於99年6 月
    26日20時50分許，由丙○○騎乘車牌號碼IWG-691 號重型機
    車搭載丁○○，於行經臺中市○區○○路497 號前，見甲○○於上述地點購買飲料付款後，將其所有皮包放於車牌號碼
    PT8-818 號重型機車機車置物箱，鑰匙尚未拔掉，正等待拿
    取飲料未予注意，有機可趁，丙○○即騎乘機車靠近甲○○
    所停放之上開機車，由丙○○徒手以該機車鑰匙開置物箱，
    竊取甲○○所有之上述皮包1 只【內有新臺幣( 下同)14,50
    0 元、門號0000000000號、0000000000號手機各1 支】得手
    ，丁○○則在旁把風，尚未逃離現場之際，為甲○○發現，
    甲○○即拉丁○○左後方衣服，且用力扭捲，丙○○仍騎乘
    機車加速欲逃離現場，丁○○則對甲○○說: 「你放手，你
    放手，我會還你」等語（臺語發音），惟甲○○仍未鬆手，
    因而被拖行奔跑50公尺，摔倒於地，因而全身多處皮膚挫傷
    （傷害部分業已調解成立，未據起訴），始讓丙○○、丁○○逃離現場，事後丙○○、丁○○將上述贓款共同花用殆盡
    ，上述手機則予以丟棄。嗣經甲○○報案後，於警方調閱現
    場監視器畫面，循線查獲。
貳、認定犯罪事實所憑證據及理由：
  一按除簡式審判程序、簡易程序及第376 條第1 款、第2 款所
    列之罪之案件外，第一審應行合議審判，刑事訴訟法第284
    條之1 定有明文。本件被告丁○○、丙○○所犯竊盜案件，
    係屬刑事訴訟法第376 條第2 款所列之竊盜罪之案件，依上
    開條文規定，第一審自毋庸行合議審判，先予敘明。
  二被告丁○○、丙○○所犯刑法第320 條第1 項之罪，係死刑
    、無期徒刑、最輕本刑為3 年以上有期徒刑以外之罪，其於
    審理程序就前揭被訴事實為有罪之陳述，經告知簡式審判程
    序之旨，並聽取其等與公訴人之意見後，本院裁定進行簡式
    審判程序，是本件之證據調查，依刑事訴訟法第273 條之2
    規定，不受同法第159 條第1 項、第161 條之2 、第161 條
    之3 、第163 條之1 及第164 條至第170 條規定之限制，合
    先敘明。
  三上開犯罪事實，業據證人即告訴人甲○○於警詢及檢察官偵
    訊時指述明確，並有監視器錄影翻拍照片2 張附卷可稽。被
    告2 人就上開犯罪事實亦坦承不諱，並以證人身分具結作證
    ，有其等之警詢及檢察官偵訊筆錄可參，故被告2 人之自白
    與相關證據均相符合，本件事證明確，被告2 人之犯行洵堪
    認定。
、論罪科刑之理由：
  一核被告2人所為，係犯刑法第320條第1項之竊盜罪。
  二被告2 人就上開犯行，有犯意聯絡及行為分擔，為共同正犯
    。
  三被告丁○○前因竊盜案，經本院於94年11月28日，以94年度
    易字第1706號判處應執行有期徒刑3 月確定，甫於96年5 月
    6 日縮刑期滿執行完畢；被告丙○○則前因犯1 次詐欺、3
    次竊盜等罪，經臺灣高等法院臺中分院分別判處有期徒刑7
    月、8 月、8 月、8 月，並定應執行有期徒刑1 年8 月確定
    ，於98年3 月19日縮短刑期假釋出監，刑期至98年3 月29日
    屆滿，未經撤銷假釋以執行完畢論，有其等之臺灣高等法院
    被告前案紀錄表各1 份在卷可稽。被告2 人於受徒刑之執行
    完畢後，5 年以內故意再犯本件有期徒刑以上之罪，均為累
    犯，應各依刑法第47條第1 項加重其刑。
  四本院審酌被告丁○○、丙○○前均有竊盜、施用毒品、詐欺
    等前科，素行均難認良善，被告丙○○執行前在跳蚤市場打
    零工，收入不定，見告訴人甲○○將皮包放置在置物箱，竟
    起意竊盜，竊取他人之財物，尊重他人財產權觀念薄弱，犯
    後復拖行告訴人，致告訴人受傷，嚴重影響社會治安，被告
    丁○○因與丙○○為男女朋友關係，配合被告丙○○行竊，
    犯罪情節較為輕微，現於電子公司擔任助理，有正當工作收
    入，暨被告2 人犯後坦承犯行，被告丁○○並與告訴人調解
    成立，犯後態度良好，具有悔意等一切情狀，分別量處如主
    文所示之刑，並諭知易科罰金之折算標準。
肆、適用之法律：
  一刑事訴訟法第284 條之1 、第273 條之1 第1 項、第299 條
    第1項 前段。
  二刑法第28條、第320 條第1 項、第47條第1 項、第41條第1
    項前段。
  三刑法施行法第1 條之1 第1 項、第2 項前段。
本案經檢察官乙○○到庭執行職務。
中    華    民    國    99    年    10    月    29    日
                  刑事第十六庭  法  官  楊欣怡
以上正本證明與原本無異。
如不服本判決，應於收受判決後10日內向本院提出上訴書狀，並
應敘述具體理由；其未敘述上訴理由者，應於上訴期間屆滿後20
日內向本院補提理由書（均須按他造當事人之人數附繕本）「切
勿逕送上級法院」。
告訴人或被害人對於判決如有不服具備理由請求檢察官上訴者，
其上訴期間之計算係以檢察官收受判決正本之日期為準。
                                書記官  黃泰能
中    華    民    國    99    年    10    月    29    日
附錄論罪科刑法條：
中華民國刑法第320條
意圖為自己或第三人不法之所有，而竊取他人之動產者，為竊盜
罪，處5 年以下有期徒刑、拘役或5 百元以下罰金。
意圖為自己或第三人不法之利益，而竊佔他人之不動產者，依前
項之規定處斷。
前二項之未遂犯罰之。

司法院資訊處製作；財團法人民間司法改革基金會備份。
